臺灣新北地方法院板橋簡易庭小額民事判決
110年度板小字第4569號
原      告  台灣大哥大股份有限公司

法定代理人  蔡明忠  
訴訟代理人  熊亦香（兼送達代收人）

            游洧婷  
被      告  廖家興  

上列當事人間請求給付電信費事件，本院於民國111年1月24日言
詞辯論終結，判決如下：
    主      文
被告應給付原告新臺幣陸萬貳仟肆佰玖拾柒元，及自民國一一○
年九月二十五日起至清償日止，按週年利率百分之五計算之利息
。
訴訟費用新臺幣壹仟元由被告負擔。
本判決得假執行。
    事實及理由
一、原告主張：
  ㈠被告向原告即債權人台灣大哥大股份有限公司申請租用行動
    電話門號0000000000號（下稱系爭契約），迄積欠電信費用
    共計新臺幣（下同）62,497元（電信費用21,023元、補償金
    41,474元）未為清償。為此，爰依系爭契約之法律關係，提
    起本件訴訟，請求被告給付電信費等語。並聲明：被告應給
    付原告62,497元，及自支付命令送達翌日起至清償日止，按
    週年利率百分之5計算之利息。
  ㈡對被告抗辯之陳述：
    免責裁定是110年9月22日，系爭契約是110年2月5日，依照
    消費者債務清理條例第28條，原告債權不屬於該條文之債權
    ，故原告本件仍要請求。
二、被告則以：
  ㈠被告已獲本院109年度消債清字第256號裁定開始清算程序，
    依消費者債務清理條例（下稱消債條例）相關規定，法院裁
    定開始清算程序後，對於債務人不得開始或繼續訴訟及強制
    執行程序。被告已依消費者債務清理條例相關規定聲請清算
    程序，依消債條例第28條相關規定，對於債務人之債權，於
    法院裁定開始更生或清算程序前成立者，為更生或清算債權
    。前項債權，除本條例別有規定外，不論有無執行名義，非
    依更生或清算程序，不得行使其權利，而清算程序債權表與
    確定判決有同一效力。
  ㈡被告已依消債條例相關規定聲請清算程序免責裁定，於法院
    裁定開始更生或清算程序前成立者，為更生或清算債權。前
    項債權，除本條例別有規定外，不論有無執行名義，非依更
    生或清算程序，不得行使其權利，而原告非清算程序之債權
    人，且系爭債權亦非於法院裁定開始更生或清算程序前成立
    ，自不得行使其權利及聲請支付命令，法院應以裁定駁回之
    等語，資為抗辯。並聲明：原告之訴駁回。
三、法院之判斷：
  ㈠原告主張被告向其租用行動電話門號，依系爭契約被告尚積
    欠其電信費62,497元，業據其提出台灣大哥大續約同意書、
    帳單、欠費明細表等件影本為證，被告對於系爭契約之形式
    真正亦不爭執，自堪採信。被告既不否認兩造間有系爭契約
    存在，自應依系爭契約就本件電信費用負清償責任。
  ㈡按對於債務人之債權，於法院裁定開始更生或清算程序前成立者，為更生或清算債權；法院為終止或終結清算程序之裁定確定後，除別有規定外，應以裁定免除債務人之債務；免責裁定確定時，除別有規定外，對於已申報及未申報之債權人均有效力，消債條例第28條第1項、第132條、第137條第1項分別定有明文。被告雖辯稱其已無力清償且卡債部分已受上開免責裁定等情，惟查，被告前於本院109年度消債清字第256號裁定自109年11月27日上午10時起開始清算程序，並命司法事務官進行清算程序；嗣本院司法事務官以109年度司執消債清字第167號清算事件辦理，因被告名下財產有汽車（車號0000-00；2006年2月出廠）及各金融機構存款共計229元，數額甚低而無清算實益，且不敷清償財團費用及財團債務，乃於110年4月12日以109年度司執消債清字第167號裁定終止清算程序，且不符合消債條例第133條所定之情形，復查無消債條例第134條各款所列之不免責事由，依消債條例第132條之規定，而予裁定其免責等情，此經本院調閱109年度消債更字第448號、109年度消債清字第256號、109年度司執消債清字第167號及110年度消債執聲免字第91號卷核閱屬實。惟本件原告對被告之電信費債權，最早係於110年2月5日起始未繳款，有原告提出之欠費設備清單在卷可稽，即原告對被告之電信費債權最早係於110年2月5日始成立，而被告前係於本院109年度消債清字第256號裁定自109年11月27日上午10時起開始清算程序，則本件電信費債權顯然係於清算程序後始成立；揆諸前揭說明，系爭電信費債權即不受消債條例第28條之限制，非屬清算債權，自無陳報債權之必要，自亦不受上開免責裁定之效力所及，故被告前揭抗辯，不影響其依約就本件債務所應負之清償責任。
  ㈢末按遲延之債務，以支付金錢為標的者，債權人得請求依法
    定利率計算之遲延利息。給付無確定期限者，債務人於債權
    人得請求時，經其催告而未為給付，自受催告時起，負遲延
    責任。其經債權人起訴而送達訴狀，或依督促程序送達支付
    命令，或為其他相類之行為者，與催告有同一之效力。應付
    利息之債務，其利率未經約定，亦無法律可據者，週年利率
    為百分之5，民法第233條第1項、第229條第2項及第203條分
    別定有明文。本件原告請求被告給付之電信費，係以支付金
    錢為標的，且無約定利率，故原告請求被告給付自支付命令
    送達翌日即110年9月25日起至清償日止，按週年利率百分之
    5計算之利息，併應准許。
四、綜上所述，原告依系爭契約之法律關係提起本訴，請求被告
    給付62,497元，及自支付命令送達翌日即110年9月25日起至
    清償日止，按週年利率百分之5計算之利息，為有理由，應
    予准許。
五、本件事證已臻明確，兩造其餘之攻擊防禦方法及所提證據，
    於判決結果不生影響，爰不一一論列，併此敘明。
六、本件係適用小額訴訟程序所為被告敗訴之判決，依民事訴訟
    法第436條之20，應依職權宣告假執行。
七、本件係小額訴訟事件，依民事訴訟法第436條之19第1項規定
    ，確定本件訴訟費用額為第一審裁判費1,000元，由被告負
    擔。
中　　華　　民　　國　　111 　年　　2 　　月　　24　　日
                  臺灣新北地方法院板橋簡易庭
                        法  官  陳怡親
以上正本係照原本作成。
如不服本判決，應於送達後20日內，向本院提出上訴狀，並表明
上訴理由（上訴理由應表明一、原判決所違背之法令及具體內容
。二、依訴訟資料可認為原判決有違背法令之具體事實。），如
於本判決宣示後送達前提起上訴者，應於判決送達後20日內補提
上訴理由書（須附繕本），如未於上訴後20日內補提合法上訴理
由書，法院得逕以裁定駁回上訴。
中　　華　　民　　國　　111 　年　　2 　　月　　24　　日
                        書記官  劉芷寧